ko: 자궁경부 높이 적합성: 모든 높이; 평균 자궁경부; 높은 자궁경부; 낮은 자궁경부; 기타
lt-LT: Gimdos kaklelio aukščio tinkamumas: Visiems aukščiams; Vidutinis gimdos kaklelis; Aukštas gimdos kaklelis; Žemas gimdos kaklelis; Kita
nl: Baarmoederhalshoogte geschiktheid: Alle hoogtes; Gemiddelde baarmoederhals; Hoge baarmoederhals; Lage baarmoederhals; Andere
es: Adecuación según la altura del cérvix: Todas las alturas; Cérvix promedio; Cérvix alto; Cérvix bajo; Otros
fi: Kohdunkaulan korkeuden sopivuus: Kaikki korkeudet; Keskimääräinen kohdunsuu; Korkea kohdunsuu; Matala kohdunsuu; Muu
sl-SI: Primernost višine materničnega vratu: Vse višine; Povprečen maternični vrat; Visok maternični vrat; Nizek maternični vrat; Drugo
pl: Dopasowanie do wysokości szyjki macicy: Wszystkie wysokości; Przeciętna szyjka; Wysoka szyjka; Niska szyjka; Inne
ro-RO: Potrivirea pentru înălțimea colului uterin: Toate înălțimile; Col uterin mediu; Col uterin înalt; Col uterin jos; Altele
da: Livmoderhals-højdeegnethed: Alle højder; Gennemsnitlig livmoderhals; Høj livmoderhals; Lav livmoderhals; Andet
pt-PT: Adequação à altura do colo do útero: Todas as alturas; Cérvix médio; Cérvix alto; Cérvix baixo; Outro
nb: Egnethet for livmorhalsens høyde: Alle høyder; Gjennomsnittlig cervix; Høy cervix; Lav cervix; Annet
tr: Rahim ağzı yüksekliği uygunluğu: Tüm yükseklikler; Ortalama serviks; Yüksek serviks; Alçak serviks; Diğer
fr: Adaptation à la hauteur du col de l’utérus: Toutes hauteurs; Col moyen; Col haut; Col bas; Autre
sk-SK: Vhodnosť podľa výšky krčka maternice: Všetky výšky; Priemerný krčok; Vysoký krčok; Nízky krčok; Iné
hr-HR: Prikladnost visine cerviksa: Sve visine; Prosječni cerviks; Visoki cerviks; Niski cerviks; Ostalo
zh-TW: 子宮頸高度適用性: 所有高度; 一般子宮頸; 高子宮頸; 低子宮頸; 其他
de: Zervixhöhen-Eignung: Alle Höhen; Durchschnittlicher Gebärmutterhals; Hoher Gebärmutterhals; Niedriger Gebärmutterhals; Sonstiges
ru: Высота шейки матки: Для всех высот; Для средней шейки матки; Для высокой шейки матки; Для низкой шейки матки; Другой
cs: Vhodnost pro výšku děložního čípku: Všechny výšky; Průměrný čípek; Vysoký čípek; Nízký čípek; Jiné
ja: 子宮頸部高さ適合性: すべての高さ; 平均的な子宮頸部; 高位子宮頸部; 低位子宮頸部; その他
sv: Lämplig livmoderhalshöjd: Alla höjder; Normal livmoderhals; Hög livmoderhals; Låg livmoderhals; Övrigt
pt-BR: Adequação à altura do colo do útero: Todas as alturas; Colo do útero médio; Colo do útero alto; Colo do útero baixo; Outro
en: Cervix height suitability: All heights; Average cervix; High cervix; Low cervix; Other
hu: Méhnyakmagasság-megfelelőség: Minden magasság; Átlagos méhnyak; Magas méhnyak; Alacsony méhnyak; Egyéb
zh-CN: 宫颈高度适用性: 适合所有高度; 中等宫颈; 高位宫颈; 低位宫颈; 其他
vi: Độ phù hợp chiều cao cổ tử cung: Mọi độ cao; Cổ tử cung trung bình; Cổ tử cung cao; Cổ tử cung thấp; Khác
bg-BG: Пригодност за височината на шийката на матката: Всички височини; Средна маточна шийка; Висока маточна шийка; Ниска маточна шийка; Други
it: Idoneità per l'altezza della cervice: Tutte le altezze; Cervice media; Cervice alta; Cervice bassa; Altro
th: ความเหมาะสมกับความสูงปากมดลูก: ทุกระดับความสูง; ปากมดลูกระดับปานกลาง; ปากมดลูกสูง; ปากมดลูกต่ำ; อื่นๆ
el: Καταλληλότητα ύψους τραχήλου: Όλα τα ύψη; Μέσος τράχηλος; Ψηλός τράχηλος; Χαμηλός τράχηλος; Άλλο